臺灣基隆地方法院刑事裁定　　　　　　　100年度簡抗字第4號
抗　告　人
即　被　告　　王月珍
上列抗告人因違反臺灣地區與大陸地區人民關係條例案件，經本
院基隆簡易庭於中華民國100 年1 月10日以99年度基簡字第1322
號為第一審簡易判決（聲請案號：99年度偵字第1826號），抗告
人提起上訴後，經本院基隆簡易庭於中華民國100 年10月14日裁
定駁回其上訴，抗告人不服而提起抗告，本院管轄第二審之合議
庭裁定如下：
主  文
抗告駁回。
理  由
一、抗告意旨略以：抗告人即被告王月珍自本案審理以來，未曾
    收受任何法院送達之文件，抗告人亦無逃避刑責之必要，實
    因信件失聯，致遲誤上訴期間，請准予再上訴云云。
二、原審裁定意旨認：(一)按提起上訴，應於送達判決後10日內為
    之，刑事訴訟法第349 條定有明文；又原審法院認為上訴不
    合法律上之程式或法律上不應准許或其上訴權已喪失者，應
    以裁定駁回之，同法362 條前段亦有明定，且對於簡易判決
    不服之上訴，準用上述規定，此觀同法第455 條之1 第3 項
    之規定即明。(二)查上訴人即被告王月珍因違反台灣地區與大
    陸地區人民關係條例案件，經本院基隆簡易庭於民國100 年
    1 月10日以99年度基簡字第1322號判決判處有期徒刑6 月，
    如易科罰金，以銀元300 元即新台幣900 元折算1 日，減為
    有期徒刑3 月，如易科罰金，以銀元300 元即新台幣900 元
    折算1 日。因上訴人即被告當時之所在地不明，爰依刑事訴
    訟法第59條第1 款之規定為公示送達，前開判決書並於100
    年5 月5 日張貼於臺北市政府公告欄，經30日即同年6 月4
    日生公示送達效力，上開判決並於同年6 月14日確定，是被
    告至遲應於100 年6 月13日前提起上訴。惟被告竟遲至100
    年10月6 日始具狀向本院提出上訴，此有刑事聲明上訴狀及
    本院收文章可稽，顯已逾越上訴期間，其上訴即屬違背法律
    上之法律之程式，從而本院基隆簡易庭於100 年10月14日以
    99年度基簡字第122 號裁定駁回上訴。
三、按上訴期間為10日，自送達判決後起算；被告、自訴人、告
    訴人或附帶民事訴訟當事人，有左列情形之一者，得為公示
    送達：(一)住、居所、事務所及所在地不明者。(二)掛號郵寄而
    不能達到者。(三)因住居於法權所不及之地，不能以其他方法
    送達者；公示送達應由書記官分別經法院或檢察長、首席檢
    察官或檢察官之許可，除將應送達之文書或其節本張貼於法
    院牌示處外，並應以其繕本登載報紙，或以其他適當方法通
    知或公告之；前項送達，自最後登載報紙或通知公告之日起
    ，經30日發生效力，刑事訴訟法第349 條前段、第59條、第
    60條分別定有明文。又原審法院認為上訴不合法律上之程式
    或法律上不應准許或其上訴權已經喪失者，應以裁定駁回之
    ，但其不合法律上之程式可補正者，應定期間先命補正，同
    法第362 條亦有明文。故上訴人若已逾10日之上訴不變期間
    而提起上訴，其上訴即不合於法律上之程式，原審法院自應
    以裁定駁回之。再者，對於簡易判決之上訴，依刑事訴訟法
    第455 條之1 第3 項規定，準用前揭上訴逾期而駁回之規定
    ，故對於簡易判決倘逾期提起上訴，原審法院即應以裁定駁
    回之。
四、經查：抗告人經臺灣基隆地方法院檢察署檢察官偵查終結，
    認其涉犯刑法第214 條、第216 條之行使公務員登載不實文
    書罪嫌，而以99年度偵字第1826號聲請以簡易判決處刑，本
    院基隆簡易庭乃於100 年1 月10日以99年度基簡字第1322號
    刑事簡易判決，判處抗告人有期徒刑6 月，如易科罰金，以
    銀元300 元即新台幣900 元折算1 日，減為有期徒刑3 月，
    如易科罰金，以銀元300 元即新台幣900 元折算1 日在案。
    其後，本院基隆簡易庭向抗告人當時之住居所，即「臺北市
    大同區○○○路412 巷15弄6 號3 樓」送達前開判決，經付
    郵送達結果，嗣並因未獲會晤異議人，亦無足可受領文書之
    同居人或受僱人，而經郵務送達人員於100 年1 月19日，逕
    將上開文書寄存於臺北市警察局延平派出所，並做送達通知
    書兩份，一份黏貼於應受送達人住居所門首，另一份置於該
    送達處所信箱以為送達；再經本院於100 年5 月2 日上午11
    時10分續與王月珍聯絡，並電詢同案被告王亞妹，均仍無法
    得知王月珍之聯絡方式，此亦有上開判決書之送達證書正本
    及本院同日之電話紀錄表正本各1 件存卷為憑。嗣本院基隆
    簡易庭遂以抗告人「居住所不明及所在不明」依法為公示送
    達，該公示送達公告已於100 年5 月5 日揭示於臺北市政府
    公告欄等情，有法務部警政資訊連結作業系統查詢單、本院
    100 年5 月2 日公示送達裁定及本院公示送達證書等件在卷
    可稽。至抗告人所執抗告理由，即自本案審理以來，未曾收
    受任何法院送達之文件等情，經本院審核臺灣基隆地方法院
    檢察署99年度偵字第1826號卷及99年度基簡字第1322號卷查
    閱結果，雖抗告人確實未曾收受法院所送達文書，然抗告人
    於98年12月1 日所製作之警詢筆錄，記載現住地址為「臺北
    市大同區○○○路412 巷15弄6 號3 樓」，再自抗告人均無
    任何向檢察官或本院陳報其住居所地址、聯絡電話已變更之
    紀錄，此有入出境資訊連結作業系統查詢單1 份附卷可稽。
    依前所述，抗告人顯有住居所不明及所在不明等情已臻明確
    ，本院依法裁定為公示送達洵屬有據，故抗告意旨前開所指
    ，尚難遽認。綜上所述，原裁定100 年10月14日以抗告人提
    起上訴已逾法定上訴期間，駁回上訴，乃屬適法有據，本件
    抗告為無理由，應予駁回。
五、依刑事訴訟法第455 條之1 第4 項、第5 項、第412 條，裁
    定如主文。
中    華    民    國   100    年    11    月    30    日
                  刑事第五庭審判長法  官    齊  潔
                                  法  官    王慧惠
                                  法  官    吳佳齡
以上為正本係照原本作成。
本件裁定不得抗告。
中    華    民    國   100    年    11    月    30    日
                                  書記官    莊智凱